【裁判字號】    95,簡上,27
【裁判日期】    950413
【裁判案由】    毒品危害防制條例
【裁判全文】
臺灣板橋地方法院刑事判決              95年度簡上字第27號
上  訴  人
即  被  告  甲○○聲請書及原.
上列上訴人因違反毒品危害防制條例案件，不服本院九十四年度
簡字第四七二八號中華民國九十四年十二月二日第一審判決（聲
請案號：九十四年度毒偵字第四七九四號），提起上訴，本院管
轄之第二審合議庭判決如下：
    主  文
上訴駁回。
    事  實
一、甲○○曾有犯竊盜、逃亡（軍法案）、贓物、妨害公務等罪
    ，及違反槍砲彈藥刀械管制條例、懲治盜匪條例、麻醉藥品
    管理條例等犯罪科刑紀錄。於民國八十九年間因妨害兵役治
    罪條例案件，經臺灣高等法院以八十九年度上訴字第二六四
    六號判決判處有期徒刑七月，復經最高法院以八十九年度台
    上字第六七一八號判決駁回上訴確定。另因妨害公務、侮辱
    公務員等案件，經臺灣嘉義地方法院以八十九年度易字第八
    九六號判決分別判處有期徒刑三月、拘役四十日，復經臺灣
    高等法院臺南分院以八十九年度上易字第一九四六號判決駁
    回上訴確定。上開二案件，有期徒刑部分，經定其應執行刑
    為有期徒刑九月，刑期自九十年六月二日起算，甫於九十一
    年三月一日縮刑期滿執行完畢（構成累犯）。甲○○曾於八
    十八年間，因施用第二級毒品案件，經本院以八十八年度毒
    聲字第六○四一號裁定送觀察、勒戒後，認有繼續施用毒品
    傾向，復經本院以八十九年度毒聲字第一一○五號裁定令入
    戒治處所施以強制戒治一年，嗣因戒治成效良好，又經本院
    以八十九年度毒聲字第三九七四號裁定停止戒治，於八十九
    年七月二十四日因停止戒治處分交付保護管束，於九十年二
    月十日保護管束期滿，未經撤銷，視為強制戒治期滿而執行
    完畢，並經臺灣板橋地方法院檢察署檢察官於九十年三月九
    日以九十年度戒毒偵字第一八五號不起訴處分確定。甲○○
    猶不知悔改，明知甲基安非他命係毒品危害防制條例所明定
    之第二級毒品，不得非法持有及施用，竟基於施用第二級毒
    品甲基安非他命之犯意，於強制戒治執行完畢釋放後五年內
    ，即九十四年八月二十二日九時四十分許為警查獲前回溯九
    十五小時十分內之某時（扣除為警查獲至採尿為止人身自由
    受公權力合法拘束不可能施用第二級毒品之時間），在不詳
    地點，以不詳方法，施用第二級毒品甲基安非他命乙次。嗣
    於九十四年八月二十二日九時四十分許，為警在臺北縣板橋
    市○○路○段與正隆巷口查獲，並扣得其所有供施用之第二
    級毒品甲基安非他命乙小包（毛重零點四公克，淨重零點二
    公克）。
二、案經臺北縣政府警察局海山分局報告臺灣板橋地方法院檢察
    署檢察官聲請簡易判決處刑。
    理  由
一、犯罪事實之認定：
  (一)被告甲○○雖於偵查中矢口否認上開犯行，然其於警詢時已
    自白施用安非他命之事實，且被告於九十四年八月二十二日
    十時三十分許為警採集之尿液，經送交臺灣檢驗科技股份有
    限公司以酵素免疫分析法初步檢驗結果，其尿液呈安非他命
    類陽性反應，再經該公司以氣相層析質譜儀法確認檢驗，確
    呈甲基安非他命類陽性反應等情，有該公司九十四年九月七
    日濫用藥物尿液檢驗報告及臺北縣政府警察局海山分局查獲
    違反毒品危害防制條例案件犯嫌代碼對照表各乙紙在卷可稽
    （參見九十四年度毒偵字第四七九四號偵查卷第五十七頁、
    第十九頁）。查該公司上開檢驗方法係以氣相層析質譜儀法
    確認，而氣相層析質譜儀法之檢驗方式，乃先以「氣相層析
    儀」將物質氣化後，再經分析管分離，由於各種物質之沸點
    及對管柱之吸附力不同，在經過檢測器（Detector）測定後
    ，表現出不同滯留時間（Retension time），以滯留時間來
    判斷係何種物質；再利用「質譜儀」為檢測器，將物質撞擊
    成碎片，記錄其質譜圖。因每個化合物之鍵結能力不同，故
    不同之物質會有其特定之質譜圖，因此在物質之判斷上有如
    指紋之鑑定，理論上，扣除人為之因素，其精確度已接近百
    分之百。又甲基安非他命經口服投與後約百分之七十於二十
    四小時內自尿中排出，約百分之九十於九十六小時內自尿中
    排出，由於甲基安非他命成分之檢出與其投與方式、投與量
    、個人體質、採尿時間與檢測儀器之精密度等諸多因素有關
    ，因此僅憑尿液中呈甲基安非他命陽性反應，並無法確實推
    算吸食時間距採集時間之長短，惟依上述資料推斷，最長可
    能不會超過四日等情，亦經行政院衛生署藥物食品檢驗局八
    十一年二月八日（八一）藥檢一字第○○一一五六號函述綦
    詳。扣案之被告所有第二級毒品甲基安非他命一小包（毛重
    零點四公克、淨重零點二公克），經臺北縣政府警察局海山
    分局員警以簡易快速篩檢試劑初步檢驗結果，呈安非他命反
    應，有該分局查獲涉嫌毒品危害防制條例毒品初步鑑驗報告
    書乙紙在卷可稽。是上開尿液鑑定結果及查獲時扣得甲基安
    非他命之事實，足為被告警詢中所為自白之佐證，堪認其偵
    查中否認施用毒品之辯解，應屬事後圖卸之詞，無足採信。
  (二)又甲○○前於八十八年間，因施用第二級毒品案件，經本院
    以八十八年度毒聲字第六○四一號裁定送觀察、勒戒後，認
    有繼續施用毒品傾向，復經本院以八十九年度毒聲字第一一
    ○五號裁定令入戒治處所施以強制戒治一年，嗣因戒治成效
    良好，再經本院以八十九年度毒聲字第三九七四號裁定停止
    戒治，於八十九年七月二十四日因停止戒治處分交付保護管
    束，於九十年二月十日保護管束期滿，未經撤銷，視為強制
    戒治期滿而執行完畢，並經臺灣板橋地方法院檢察署檢察官
    於九十年三月九日以九十年度戒毒偵字第一八五號不起訴處
    分確定，有上開不起訴處分書及臺灣高等法院被告前案紀錄
    表在卷足按。
  (三)是以被告如事實欄所載於強制戒治執行完畢釋放後五年內施
    用第二級毒品甲基安非他命犯行，堪為認定，應予依法論科
    。
二、論罪科刑之法律適用：
  (一)按甲基安非他命經毒品危害防制條例列為第二級毒品，不得
    施用、持有。被告甲○○於強制戒治執行完畢釋放後五年內
    再度施用毒品，核其所為，係犯毒品危害防制條例第十條第
    二項之施用第二級毒品罪。其施用前後持有第二級毒品甲基
    安非他命之低度行為，為施用之高度行為所吸收，不另論罪
    。又被告有犯罪事實欄所載之論罪科刑執行情形，有臺灣高
    等法院被告前案紀錄表在卷可稽，其於有期徒刑執行完畢後
    五年以內再犯本件有期徒刑以上之罪，為累犯，應依刑法第
    四十七條之規定加重其刑。
  (二)原審以被告犯罪事證明確，斟酌被告前經觀察勒戒及強制戒
    治仍未戒斷毒癮，施用毒品戕害個人身心、反社會性之程度
    較低、未對社會大眾造成損害及犯後否認犯行等一切情狀，
    依刑事訴訟法第四百四十九條第一項前段、第三項、第四百
    五十條第一項，毒品危害防制條例第十條第二項、第十八條
    第一項前段、第二十三條第二項，刑法第十一條前段、第四
    十七條、第四十一條第一項前段，罰金罰鍰提高標準條例第
    二條，逕以簡易判決處刑量處有期徒刑六月及諭知如易科罰
    金以參佰元折算乙日，並宣示將扣案之第二級毒品甲基安非
    他命乙包（毛重零點四公克，淨重零點二公克）沒收銷燬之
    ，其認事用法，核無不合，量刑亦屬妥適。被告上訴未附具
    任何理由求予撤銷改判，為無理由，應予駁回。被告經合法
    傳喚，無正當理由而不到庭，爰依刑事訴訟法第三百七十一
    條之規定，不待其陳述逕行判決。
  (三)末被告姓名應為「甲○○」，此有卷附個人基本資料查詢報
    表及被告於警詢、偵查筆錄上之簽名可稽，原判決誤依聲請
    書之記載將其姓名書寫為「徐偉豐」，核屬文字之誤寫，不
    影響其人別之辨識及全案判決本旨，應由原審依司法院大法
    官會議釋字第四三號解釋之意旨另以裁定更正之，附此敘明
    。
據上論斷，依刑事訴訟法四百五十五條之一第一項、第三項、第
三百六十八條、第三百七十一條，判決如主文。
本案經檢察官曾文鐘到庭執行職務。
中    華    民    國    95    年    4     月    13    日
                  刑事第十庭    審判長法  官  侯  志  融
                                      法  官  張  宏  節
                                      法  官  楊  博  欽
以上正本證明與原本無異
本件不得上訴
                                      書記官  李  慈  容
中    華    民    國    95    年    4     月    13    日
附錄本案論罪科刑法條全文：
毒品危害防制條例第十條
  施用第一級毒品者，處六月以上五年以下有期徒刑。
  施用第二級毒品者，處三年以下有期徒刑。


司法院資訊處製作；財團法人民間司法改革基金會備份。
